臺灣高等法院刑事裁定
110年度毒抗字第223號
抗  告  人
即  被  告  張庭豪



上列抗告人即被告因違反毒品危害防制條例案件，不服臺灣基隆
地方法院中華民國109年12月30日裁定（109年度毒聲字第210號
），提起抗告，本院裁定如下：
    主  文
抗告駁回。                                              
    理  由
一、原裁定意旨略以：抗告人即被告張庭豪（下稱被告）於警詢
    及檢察事務官詢問時均坦承於民國109年8月15日下午5時許
    ，在新北市瑞芳區某處山上，以玻璃球燒烤吸食之方式，施
    用第二級毒品甲基安非他命之犯罪事實，而其為警所採集之
    尿液檢體，送驗結果呈安非他命、甲基安非他命陽性反應，
    亦有台灣檢驗科技股份有限公司濫用藥物檢驗報告，及基隆
    市警察局刑事警察大隊偵辦毒品案件尿液檢體對照表在卷可
    稽，足認被告自白與事實相符。又被告前因施用毒品案件經
    送觀察、勒戒，於106年7月26日執行完畢釋放出所，並由臺
    灣基隆地方檢察署檢察官為不起訴處分確定，而被告本次施
    用毒品犯罪時間為109年8月15日，已在前揭觀察、勒戒執行
    完畢釋放之3年後，雖被告其間曾因施用毒品案件，經起訴
    判刑，惟依據最高法院109年度台上大字第3826號裁定意旨
    ，並不影響被告本次再犯仍有毒品危害防制條例（下稱毒品
    條例）第20條第3項規定之適用，是本件觀察、勒戒之聲請
    ，尚無不合，爰依毒品條例第20條第1項、第3項規定裁定令
    被告入勒戒處所觀察、勒戒等語。
二、抗告意旨略以：參照最高法院109年度台上大字第3826號裁
    定意旨，原審裁定有誤判等語。
三、按施用第一、二級毒品為犯罪行為，毒品條例第10條設有處
    罰規定。惟毒品條例於87年修訂施行後，對於施用毒品者肯
    認具有「病患性犯人」之特質，基於刑事政策，對合於一定
    條件之施用者，依同條例第20條之規定，施以觀察、勒戒及
    強制戒治之保安處分。於109年1月15日修正公布、同年7月1
    5日施行之毒品條例第20條第3項及第23條第2項，將原條文
    之再犯期間由「5年」改為「3年」，而該條例第20條第3項
    規定中所謂「3年後再犯」，只要本次再犯（不論修正施行
    前、後）距最近1次觀察、勒戒或強制戒治執行完畢釋放，
    已逾3年者，即該當之，不因其間有無犯第10條之罪經起訴
    、判刑或執行而受影響（最高法院109年度台上大字第3826
    號裁定意旨參照）。
四、經查：被告於109年8月15日下午5時許，在新北市瑞芳區某
    處山上，施用甲基安非他命等情，經被告於偵查中坦承在卷
    ，且其尿液檢體送驗結果呈安非他命、甲基安非他命陽性反
    應，有台灣檢驗科技股份有限公司濫用藥物檢驗報告，及基
    隆市警察局刑事警察大隊偵辦毒品案件尿液檢體對照表在卷
    可稽，是被告施用第二級毒品之犯行可以認定。又被告前因
    施用毒品案件，經觀察、勒戒後認無繼續施用毒品之傾向，
    於106年7月26日執行完畢釋放出所，並經檢察官為不起訴處
    分確定，此後未有再受觀察、勒戒或強制戒治之執行等情，
    有本院被告前案紀錄表在卷可佐。被告本件施用第二級毒品
    之犯行，距前次觀察、勒戒執行完畢釋放後已逾3年，縱被
    告於此期間內有再犯其他施用毒品之犯行，依上揭說明，因
    法律修正而仍應再予觀察、勒戒之機會。原審法院因而准許
    檢察官之聲請，依修正後毒品條例第20條第1項、第3項規定
    ，裁定被告應送勒戒處所觀察、勒戒，並無違誤。抗告意旨
    誤引最高法院109年度台上大字第3826號裁定，指摘原審裁
    定「誤判」，但原審裁定原係依據上開裁定之見解，認被告
    本次再犯施用第二級毒品罪，距最近1次觀察、勒戒執行完
    畢釋放，已逾3年，仍有毒品條例第20條第3項之適用，因而
    裁定被告應送勒戒處所觀察、勒戒，抗告意旨所指，難認有
    據。
五、綜上，原審裁定並無違誤。抗告意旨指摘原審裁定「誤判」
    ，為無理由，應予駁回。
據上論斷，應依刑事訴訟法第412條，裁定如主文。
中　　華　　民　　國　　110 　年　　3 　　月　　12　　日
                  刑事第六庭  審判長法  官  劉方慈
                                    法  官  朱嘉川
                                    法  官　曹馨方
以上正本證明與原本無異。
不得再抗告。
                                    書記官　游秀珠
中　　華　　民　　國　　110 　年　　3 　　月　　12　　日